【裁判字號】    99,訴,305
【裁判日期】    990527
【裁判案由】    毒品危害防制條例等
【裁判全文】
臺灣基隆地方法院刑事判決               99年度訴字第305號
公  訴  人  臺灣基隆地方法院檢察署檢察官
被      告  乙○○
上列被告因毒品危害防制條例等案件，經檢察官提起公訴（99年
度偵字第1307號、99年度毒偵字第20號）及併案審理（臺灣基隆
地方法院檢察署99年度偵字第929號），被告就被訴事實為有罪
之陳述，本院合議庭裁定由受命法官獨任進行簡式審判程序審理
，判決如下：
    主  文
乙○○施用第一級毒品，累犯，處有期徒刑柒月，扣案之注射針
筒拾支均沒收；又施用第二級毒品，累犯，處有期徒刑肆月；又
偽造署押，足以生損害於他人，累犯，處有期徒刑參月，附表編
號一至編號六所示章嘉勳之署押總計玖枚、指印總計拾陸枚均沒
收。應執行有期徒刑壹年，扣案之注射針筒拾支均沒收；附表編
號一至編號六所示章嘉勳之署押總計玖枚、指印總計拾陸枚均沒
收。
    事  實
一、乙○○前因施用毒品案件，經本院裁定觀察、勒戒後，認有
    繼續施用毒品之傾向，復經本院裁定令入戒治處所施以強制
    戒治，於民國94年1月2日執行完畢釋放出所，經臺灣基隆地
    方法院檢察署檢察官以94年度戒毒偵字第1號為不起訴處分
    確定。復因詐欺案件，經本院於94年9月12日以94年度基簡
    字第595號判決判處有期徒刑4月確定，於96年5月20日執行
    完畢。詎仍不知悔改，復基於施用第一級毒品海洛因及第二
    級毒品甲基安非他命之犯意，於98年11月25日6時許，在基
    隆市○○區○○路129號之住處，以針筒注射方式，施用海
    洛因1次，隔數分鐘後，復在上址以玻璃球燒烤吸食煙霧方
    式，施用甲基安非他命1次。嗣於同日13時45分許，在基隆
    市○○區○○路50號前，為警查獲，並當場扣得施用海洛因
    所用之針筒10支，經採集尿液送驗後，結果呈安非他命、甲
    基安非他命、嗎啡、可待因之陽性反應而查悉上情。又乙○
    ○為警查獲後，為掩飾其身分，竟冒用其兄章嘉勳之名應訊
    ，並基於偽造署押之犯意，接續在如附表所示之文件中，偽
    造章嘉勳之署名及指印於附表編號一至編號六所示文件，足
    以生損害於章嘉勳及偵查機關偵查犯罪之正確性。
二、案經基隆市警察局移送臺灣基隆地方法院檢察署檢察官暨該
    署主動簽分偵查起訴。
    理  由
壹、程序事項
    本件被告所犯者非為死刑、無期徒刑、最輕本刑為3年以上
    有期徒刑之罪或高等法院管轄第一審案件，其於準備程序進
    行中，先就被訴事實為有罪之陳述，經告知其簡式審判程序
    之旨，並聽取公訴人、被告之意見後，本院業已依刑事訴訟
    法第273條之1第1項之規定，裁定由受命法官獨任以簡式審
    判程序進行本案之審理。是依刑事訴訟法第273條之2之規定
    ，本件之證據調查，即不受同法第159 條第1項、第161條之
    2、第161條之3、第163條之1及第164條至第170條規定之限
    制。
貳、實體事項
一、上揭事實，業據被告乙○○於檢察官偵查、本院準備程序及
    審理時坦承在卷，且其為警查獲後於98年11月25日14時05分
    許所採集之尿液經送驗結果，呈安非他命、甲基安非他命、
    嗎啡、可待因之陽性反應，此有98年12月11日台灣尖端先進
    科技醫藥股份有限公司出具之濫用藥物檢驗報告1紙附卷可
    稽（見99年度毒偵字第20號卷第25頁），並有扣案之注射針
    筒10支可佐；其因施用毒品案件，經裁定令入戒治處所施以
    強制戒治，於94年1月2日戒治期滿執行完畢釋放出來，5年
    內再犯本件施用毒品案件，亦有臺灣高等法院被告前案紀錄
    表附卷足佐。偽造署押部分，並有被害人章嘉勳於檢察事務
    官偵查時之證述，而被告於刑事案件移送書內按捺指紋，經
    比對結果，與章嘉勳指紋卡之指紋不符，惟與檔存乙○○指
    紋卡之左拇指指紋相符，此有99年2月11日刑紋字第0990018
    747號內政部警政署刑事警察局鑑定書可參，另有附表編號
    一至編號六所示被告所簽署文件在卷可稽，足見被告自白與
    事實相符。綜上，本案事證明確，被告施用毒品、偽造署押
    之犯行，堪可認定，應依法論科。
二、論罪科刑：
(一)、查海洛因、安非他命分係毒品危害防制條例第2條第2項第1
    款、第2款所定之第一級、第二級毒品，被告於施用毒品後
    5年以內，再犯本件施用第一級毒品海洛因、第二級毒品安
    非他命之行為，係犯毒品危害防制條例第10條第1項、第2項
    之施用第一級、第二級毒品罪及刑法第217條第1項偽造署押
    罪。被告持有第一級毒品海洛因及第二級毒品安非他命之低
    度行為，應為施用第一級、第二級毒品之高度行為所吸收，
    不另論罪。被告於附表編號一至編號六之文件，接續偽造「
    章嘉勳」之署押多次，乃本於一個逃避真實身分意思，於時
    間密接情形下，所為多次舉動，此數侵害行為乃於同時同地
    實施，侵害同一法益，各行為之獨立性極為薄弱，依一般社
    會健全觀念，在時間差距上，難以強行分開，在刑法評價上
    ，以視為數個舉動之接續施行，合為包括之一行為予以評價
    ，較為合理，故應屬接續犯，僅論以一偽造署押行為。其所
    犯上開3罪，犯意各別，行為不同，應予分論併罰。又其前
    曾受如事實欄所示之有期徒刑執行完畢，此有臺灣高等法院
    被告前案紀錄表在卷可按，其於有期徒刑執行完畢後之5年
    內，故意再犯本件有期徒刑以上之罪，為累犯，其所犯上開
    3罪，均應依刑法第47條第1項加重其刑。
(二)、爰審酌被告犯罪之動機、犯罪目的、犯罪手法、曾有施用毒
    品之前科仍不知戒除，為逃避追查冒用其兄名義，惟犯罪後
    坦承犯行，且所犯之施用毒品犯行乃戕害自己身心健康，並
    未危及他人及偽造署押影響偵查犯罪之正確性等一切情狀，
    分別量處如主文所示之刑，併定其應執行之刑。
(二)、扣案之注射針筒10支，係供施用毒品之用，為被告所有，業
    據被告供承在卷，爰依刑法第38條1項第2款、第3項宣告沒
    收。按指印與簽名同有代表行為者之意思，依民法第3條第3
    項規定，指印有與簽名生同等之效力，其為署押之作用及效
    力與簽名無異，且簽名與捺指印，係出於同一偽造署押之犯
    意，是其所捺指印雖為被告所有，亦係刑法所稱之署押。是
    以附表編號一至編號六所示文件之指印共16枚及署押9枚，
    爰依刑法第219條規定不問屬於犯人與否，均宣告沒收。
三、據上論斷，應依刑事訴訟法第273條之1、第299條第1項前段
    ，毒品危害防制條例第23條第2項、第10條第1項、第2項，
    刑法第11條前段、第217條第1項、第47條第1項、第51條第5
    款、第38條1項第2款、第3項、第219條，判決如主文。
本案經檢察官甲○○到庭執行職務。
中    華    民    國    99    年    5    月    27    日
                  刑事第二庭法  官  陳伯厚
以上正本證明與原本無異。
如不服本判決應於收受送達後10日內向本院提出上訴書狀，並應
敘述具體理由；其未敘述上訴理由者，應於上訴期間屆滿後20日
內向本院補提理由書(均須按他造當事人之人數附繕本)「切勿逕
送上級法院」。
中    華    民    國    99    年    5     月    27    日
                            書記官  王惠萍
附錄論罪法條：
毒品危害防制條例第10條
施用第一級毒品者，處 6 月以上 5 年以下有期徒刑。
施用第二級毒品者，處 3 年以下有期徒刑。
中華民國刑法第217條
（偽造盜用印章印文或署押罪）
偽造印章、印文或署押，足以生損害於公眾或他人者，處 3 年
以下有期徒刑。
盜用印章、印文或署押，足以生損害於公眾或他人者，亦同。
  附表：
┌─────┬──────────┬─────────┐
│編號      │文件                │署押              │
├─────┼──────────┼─────────┤
│一        │基隆市警察保安警察隊│章嘉勳之署名及指印│
│          │調查筆錄            │各2枚             │
├─────┼──────────┼─────────┤
│二        │基隆市警察保安警察隊│章嘉勳之署名3枚及 │
│          │扣押筆錄            │指印7枚           │
├─────┼──────────┼─────────┤
│三        │基隆市警察保安警察隊│章嘉勳之署名1枚及 │
│          │扣押物品目錄表      │指印3枚           │
├─────┼──────────┼─────────┤
│四        │基隆市警察保安警察隊│章嘉勳之署名及指印│
│          │查獲毒品案物證一覽表│各1枚             │
├─────┼──────────┼─────────┤
│五        │章嘉勳口卡片影本    │章嘉勳之署名及指印│
│          │                    │各2枚             │
├─────┼──────────┼─────────┤
│六        │基隆市警察局刑警大隊│章嘉勳之指印1枚   │
│          │偵辦毒品案件尿液檢體│                  │
│          │對照表              │                  │
└─────┴──────────┴─────────┘

司法院資訊處製作；財團法人民間司法改革基金會備份。
